# 关于企业会计准则中职工的疑问

提问人：小盆友 时间：2020-09-28 15:17:00
母公司A下面有控股子公司B，劳动者C与母公司A签订劳动合同，其工资及五险一金都由母公司A发放和缴纳，母公司将其派往子公司B工作，其职工薪酬应该由谁来负担？
按照准则规定，由于劳动者C与母公司A签订了劳动合同，属于母公司A的“职工”，其薪酬应过母公司“应付职工薪酬科目”承担；劳动者C与子公司B未签订劳动合同，其不属于子公司B的“职工”，其向母公司A公司支付的劳动者C的薪酬直接计入成本费用，不过B公司的“应付职工薪酬”科目，这样理解是否正确？

回答人：chenyiwei
判断会计意义上的“职工”并不是根据劳动合同签订的法律关系，而是应根据是否具备对这些劳务人员的工作分配、业绩考核和报酬决定、奖惩、辞退等实质性的管理权力，这些人员所从事的工作内容与本企业正式职工是否存在实质性差异等因素，分析这些劳务人员在经济实质上是否属于《企业会计准则第 9 号——职工薪酬》所定义的“职工”。你说的情况，如果这些派到子公司工作的人员，子公司对其有上述各项实质性管理权力的，则应认定为子公司的“职工”，虽然薪酬由母公司支付，但子公司仍应通过“应付职工薪酬”科目核算其薪酬，再转入对母公司的往来。相应地，母公司个别报表层面不应使用“应付职工薪酬”科目核算。